Inventaris van het archief van het Ministerie van Financiën: Directie Verbruiksbelastingen, 1945-1989
Nationaal Archief, Den Haag
- Belastingheffing, zorgdrager minister van Financiën 1945-2001, 019
  - Het opstellen, wijzigen en intrekken van ambtelijke voorschriften en aanwijzingen aan de belastingadministratie. 1945-, 170
    - Boekwerk Omzetbelasting - BTW, 07
      - Herdruk van enige bladzijden van de toelichting van de bij de Wet op de Omzetbelasting 1968 behorende tabel II., 1974; 398; A 10273; A 9706
      - Teruggaaf van bijzondere verbruiksbelasting voor rouwvolgauto's., 1974; 846
      - Toepassing van artikel 08, vierde lid, van de Wet op de Omzetbelasting 1968 ten aanzien van voortbrengingskosten van een architect., 1974; 577; A 9385
      - Toepassing van artikel 08, zesde lid, letter a, van de Wet op de Omzetbelasting 1968 ten aanzien van een kermisattractie., 1974; 576; A 9385
      - Toepassing van artikel 11, letter o, 2°, van de Wet op de Omzetbelasting 1968, juncto artikel 9, lid 1, letter b, van het Uitvoeringsbesluit Omzetbelasting 1968 inzake een schriftelijke taalcursus., 1974; 7; A 3128
      - Toepassing van artikel 23 van de Wet op de Omzetbelasting 1968 ten aanzien van de opgave van ondernemers en andere lichamen., 1974; 464; A 8229
      - Toepassing van artikel 30 van de Wet op de Omzetbelasting 1968, juncto artikel 10, eerste lid, letter a, van het Uitvoeringsbesluit Omzetbelasting 1968 ten aanzien van geleverde letterdozen, stalen opbouwrekken en een bandrecorder aan een oudercommissie van een openbare school., 1974; 394; A 5346
      - Toepassing van artikel 45, eerste lid, van de Wet op de Omzetbelasting 1968 ten aanzien van kratten., 1974; 49; A 5187
      - Toepassing van de Wet op de Omzetbelasting 1968 ten aanzien van de veehandel., 1974; 556; A 8607; A 10063
      - Toepassing van post a 02 van de bij de Wet op de Omzetbelasting 1968 behorende tabel II ten aanzien van de goederen die door een ondernemer worden uitgevoerd of opgeslagen in een douane-entrepot., 1974; 608; A 3123
      - Toepassing van post a 37 van de bij de Wet op de Omzetbelasting 1968 behorende tabel I ten aanzien van dukaten., 1974; 23; A 2952
      - Toepassing van post a 47 van de bij de Wet op de Omzetbelasting 1968 behorende tabel I ten aanzien van landbouwwerktuigen., 1974; 434; A 5361
      - Beslissingen van de Tariefcommissie ten aanzien van de toepassingen van diverse artikelen van de omzetbelasting., 1974-1975; div. nrs.
        - 1974 feb. - juni 1974, 413; A 5355; pak
        - 1974 aug. - okt. 1974, 416; A 5356
        - 1975 apr. - mei 1975, 417; A 5356
        - 1975 aug. 1975, 419; A 5356
      - Heffing van omzetbelasting en bijzondere verbruiksbelasting van personenauto's en invoer van auto's anders dan door de officiële importeurs., 1974-1975; 366; A 5191
      - Heffing van omzetbelasting met betrekking tot het beheren van kantines., 1974-1975; 32; A 2980
      - Toepassing van onderdeel a van de bij de Wet op de Omzetbelasting 1968 behorende tabel I ten aanzien van de levering van een tien minuten maaltijd., 1974-1975; 436; A 5362
      - Toepassing van post a 26 van de bij de Wet op de Omzetbelasting 1968 behorende tabel I ten aanzien van vissen., 1974-1975; 24; A 2953
      - Toepassing van post b 12 van de bij de Wet op de Omzetbelasting 1968 behorende tabel I ten aanzien van het verstrekken van chocolademelk binnen het kader van het horecabedrijf., 1974-1975; 426; A 5359
      - Reiskosten van werknemers in het woon-werkverkeer., 1974-1976; 9; A 3128; A 5344
      - Toepassing van post a 47 van de bij de Wet op de Omzetbelasting 1968 behorende tabel I ten aanzien van hogedrukreinigers., 1974-1976; 437; A 5362
      - Toepassing van de posten a 20 en a 27 van de bij Wet op de Omzetbelasting 1968 behorende tabel I ten aanzien van producten die zijn samengesteld uit op stokjes geschoven vlees zoals sjasliks en saté., 1974-1977; 524; A 8576
      - Toepassing van artikel 26 van de Wet op de Omzetbelasting 1968 ten aanzien van een ijzerhandel., 1974-1978; 493; A 8563
      - Aanvulling van de Instructie Omzetbelasting ten aanzien van de toepassing van artikel 23 van de Wet op de Omzetbelasting 1968., 1975; 387; A 5344
      - Bijzondere verbruiksbelasting van personenauto's inzake het begrip fabrikant van personenauto's., 1975; 401; A 5192; pak
      - Heffing van bijzondere verbruiksbelasting en omzetbelasting bij de ombouw van niet-personenauto tot personenauto., 1975; 39; A 5194
      - Heffing van omzetbelasting met betrekking tot veepedicures., 1975; 388; A 5344
      - Heffing van omzetbelasting ten aanzien van de medewerking door verhuurders aan uitbetaling van individuele huursubsidie., 1975; 473; A 8238
      - Overgang van de administratieve rechtspraak ten aanzien van de omzetbelasting van de Tariefcommissie naar gerechtshoven., 1975; 420; A 5356
      - Toepassing van artikel 03, eerste lid, letter g, van de Wet op de Omzetbelasting 1968., 1975; 35; A 2981
      - Toepassing van artikel 07, eerste lid, van de Wet op de Omzetbelasting 1968 ten aanzien van een zelfstandig uitgeoefende onderneming., 1975; 624; A 10060
      - Toepassing van artikel 11, letter b, 2º, van de Wet op de Omzetbelasting 1968 ten aanzien van het verhuren van afgescheiden percelen grond., 1975; 384; A 5343
      - Toepassing van de artikelen 05 en 11 van de Wet op de Omzetbelasting 1954., 1975; 36; A 2981
      - Toepassing van de artikelen 07 en 25 van de Wet op de Omzetbelasting 1968 ten aanzien van een vennootschap onder firma met twee vennoten., 1975; 622; A 10060
      - Toepassing van de Wet op de Omzetbelasting 1968 ten aanzien van advocaten., 1975; 472; A 8233; pak
      - Toepassing van post 35 van de bij de Wet op de Omzetbelasting 1954 behorende tabel IV ten aanzien van slachtafval (sedert 1 januari 1969 post a 27 van de bij de Wet op de Omzetbelasting 1968 behorende tabel I)., 1975; 31; A 5360
      - Heffing van bijzondere verbruiksbelasting van personenauto's bij ombouw tot kampeerauto's., 1975-1976; 41; A 5195
      - Heffing van bijzondere verbruiksbelasting van personenauto's ten aanzien van voertuigen welke zijn bestemd voor de politie of de brandweer., 1975-1976; 48; A 5193
      - Herdruk en wijziging van de toepassing van de Wet op de Omzetbelasting 1968 ten aanzien van exploitanten van reisbureaus., 1975-1976; 411; A 5350
      - Toepassing van artikel 27, tweede lid, van de Wet op de Omzetbelasting 1968 ten aanzien van afnemers van melkveehouders., 1975-1976; 393; A 5346
      - Toepassing van post a 08 van de bij de Wet op de Omzetbelasting 1968 behorende tabel I ten aanzien van zoete maïs., 1975-1976; 439; A 5363
      - Toepassing van post a 34 van de bij de Wet op de Omzetbelasting 1968 behorende tabel I ten aanzien van onderdelen en toebehoren van invalidenwagentjes., 1975-1976; 431; A 5360
      - Toepassing van de Wet op de Omzetbelasting 1968 ten aanzien van het verzorgen van schooladministraties., 1975-1979; 6; A 10807; pak
      - Heffing van bijzondere verbruiksbelasting naar het verhoogde tarief ten aanzien van personenauto's., 1976; 46; A 5193
      - Heffing van bijzondere verbruiksbelasting van personenauto's inzake wijzigingen per 1 januari 1976., 45; A 5193
      - Heffing van omzetbelasting ten aanzien van waarborgsommen voor eiwithoudende producten., 1976; 383; A 5342
      - Toepassing nultarief voor rijksvaartuigen., 1976; 506; A 8567
      - Toepassing van artikel 03, eerste lid, letter g en artikel 31 van de Wet op de Omzetbelasting 1968 ten aanzien van het afstaan van het gebruik van de inventaris tegen vergoeding., 1976; 380; A 5342
      - Toepassing van artikel 03, eerste lid, letter h en artikel 8, vierde lid, van de Wet op de Omzetbelasting 1968 ten aanzien van de koop van een perceel grond met opstal., 1976; 382; A 5342
      - Toepassing van artikel 03, eerste lid, letter h en artikel 8, vierde lid, van de Wet op de Omzetbelasting 1968 ten aanzien van voor de verhuur bestemd onroerend goed., 1976; 446; A 8225
      - Toepassing van artikel 03, vierde lid en artikel 7, eerste lid, van de Wet op de Omzetbelasting 1968 ten aanzien van een gerechtsdeurwaarder werkzaam als veilinghouder., 1976; 381; A 5342
      - Toepassing van artikel 07, eerste lid, van de Wet op de Omzetbelasting 1968 ten aanzien van in aanmerking komen als ondernemer., 1976; 623; A 10060
      - Toepassing van artikel 11, letter c, van de Wet op de Omzetbelasting 1968 ten aanzien van de exploitatie van een bejaardenoord., 1976; 385; A 5343
      - Toepassing van artikel 15, tweede lid, van de Wet op de Omzetbelasting 1968 ten aanzien van de uitbreiding en verbouwing van een bedrijfspand., 1976; 386; A 5344
      - Toepassing van artikel 25 van de Wet op de Omzetbelasting 1968 ten aanzien van een onvolledige administratie., 1976; 404; A 5345; pak
      - Toepassing van artikel 27, tweede lid, van de Wet op de Omzetbelasting 1968., 1976; 392; A 5346
      - Toepassing van artikel 29, eerste lid, letter b, van de Wet op de Omzetbelasting 1968 ten aanzien van een vermindering van vergoeding., 1976; 396; A 5346
      - Toepassing van artikel 32 van de Wet op de Omzetbelasting 1968 ten aanzien van onderwerpelijke leveringen in het buitenland., 1976; 395; A 5346
      - Toepassing van de artikelen 07, 25 en 37 van de Wet op de Omzetbelasting 1968 ten aanzien van vermogensbeheer., 1976; 621; A 10060
      - Toepassing van de artikelen 15 en 45 van de Wet op de Omzetbelasting 1968 ten aanzien van slachtafvallen en vleeswaren., 1976; 369; A 5191
      - Toepassing van letter c van de bij de Wet op de Omzetbelasting 1968 behorende tabel I ten aanzien van orkestexploitanten., 1976; 412; A 5350
      - Toepassing van post b 03 van de bij de Wet op de Omzetbelasting 1968 behorende tabel II ten aanzien van sportvissers die tegen betaling op zee vissen., 1976; 424; A 5358
      - Heffing van omzetbelasting ten aanzien van de bouw van woningen in opdracht van woningcorporaties, gemeentelijke woningbedrijven, pensioenfondsen en dergelijke instellingen, alsmede van de bouw van ziekenhuizen en bejaardentehuizen., 1976-1977; 448; A 8225
      - Heffing van omzetbelasting ten aanzien van het verstrekken van dranken door middel van in bedrijven geplaatste automaten., 1976-1977; 471; A 8233
      - Herdruk van de bladzijden 49 - 52 van de toepassing van post b 13 van de bij de Wet op de Omzetbelasting 1968 behorende tabel I., 1976-1977; 635; A 10273
      - Percentage van heffing ten aanzien van deeg en deegwaren., 1976-1977; 504; A 8566
      - Toepassing van artikel 11, letter b, van de Wet op de Omzetbelasting 1968 ten aanzien van verhuur van onroerend goed., 1976-1977; 453; A 8226
      - Toepassing van artikel 50, vierde en vijfde lid, van de Wet op de Omzetbelasting 1968 ten aanzien van de bijzondere verbruiksbelasting voor personenauto's., 1976-1977; 498; A 8564
      - Toepassing van de artikelen 04 en 05 van de Wet op de Omzetbelasting 1968 ten aanzien van het begrip diensten., 1976-1977; 462; A 8225
      - Toepassing van de Wet op de Omzetbelasting 1968 ten aanzien van de termijnhandel., 1976-1977; 527; A 8573
      - Wijziging en aanvulling van de toelichting van de bij de Wet op de Omzetbelasting 1968 behorende tabel I ten aanzien van duivengrit., 1976-1977; 551; A 8604; A 5191; pak
      - Heffing van bijzondere verbruiksbelasting van personenauto's inzake het begrip fabrikant van personenauto's., 1976-1978; 43; A 5193; A 5194; A 8604; A 9400; pak
      - Toepassing van artikel 20, tweede lid, van de Algemene Wet inzake Rijksbelastingen en artikel 15 van de Wet op de Omzetbelasting 1968., 1976-1978; 489; A 8563
      - Toepassing van post a 29 van de bij de Wet op de Omzetbelastting 1968 behorende tabel I ten aanzien van aardewerkproducten en schilderijen., 1976-1978; 557; A 8577; pak
      - Toepassing van post a 30 van de bij de Wet op de Omzetbelasting 1968 behorende tabel I ten aanzien van een kook-kartotheek., 1976-1978; 559; A 8577
      - Toepassing van post a 33 van de bij de Wet op de Omzetbelasting 1968 behorende tabel I ten aanzien van de levering van werkzame bestanddelen voor de bereiding van geneesmiddelen in grondstofvorm., 1976-1978; 620; A 10062; pak
      - Toepassing van post a 2 van de bij de Wet op de Omzetbelasting 1968 behorende tabel II ten aanzien van de levering van een jacht aan een in Duitsland wonende persoon., 1976-1980; 11; 80/11615
      - Toepassing van de artikelen 15 en 45 van de Wet op de Omzetbelasting 1968 ten aanzien van de aanschaf van reclamebrochures door een exploitant van een reisbureau., 1976-1988; 391; A 5344
      - Heffing van omzetbelasting ten aanzien van verenigingen voor vreemdelingenverkeer., 1977; 593; A 9388
      - Herdruk van de aanschrijving OB - BTW 246 ten aanzien van advocaten., 1977; 484; A 8233
      - Levering van grond en oplevering van een woning krachtens koop-, annex aannemingsovereenkomst., 1977; 529; A 8573
      - Maximumprijs- en toeslagregeling voor consumptieaardappelen van het ras Bintje., 1977; 470; A 8232
      - Tenaamstelling van een aanslagbiljet ten aanzien van een naheffingsaanslag., 1977; 538; A 8573
      - Toepassing van artikel 03, eerste lid, letters c en h en artikel 4, eerste lid, van de Wet op de Omzetbelasting 1968 ten aanzien van het verbouwen van panden., 1977; 457; A 8225
      - Toepassing van artikel 07, eerste lid, van de Wet op de Omzetbelasting 1968 ten aanzien van het bezorgen van dagbladen en tijdschriften., 1977; 59; A 8225
      - Toepassing van artikel 07 van de Wet op de Omzetbelasting 1968 ten aanzien van een opzichter bij de bouw van woningen., 1977; 459; A 8225
      - Toepassing van artikel 07 van de Wet op de Omzetbelasting 1968 ten aanzien van het organiseren van een bloemencorso., 1977; 55; A 8225
      - Toepassing van artikel 08, eerste en tweede lid, van de Wet op de Omzetbelasting 1968 ten aanzien van de exploitatie van een autoverhuurbedrijf., 1977; 449; A 8226
      - Toepassing van artikel 10, eerste lid, letter c, van het Uitvoeringsbesluit Omzetbelasting 1968 ten aanzien van visueel en auditief materiaal van opvoedkundige, wetenschappelijke of culturele aard., 1977; 450; A 8226
      - Toepassing van artikel 11, letter b, 3º en letters a, g, n en o, van de Wet op de Omzetbelasting 1968 ten aanzien van een illustrator van enige omroeporganisaties., 1977; 454; A 8226
      - Toepassing van artikel 11, letter b, van de Wet op de Omzetbelasting 1968 ten aanzien van bowlingbanen., 1977; 451; A 8226
      - Toepassing van artikel 11, letter b, van de Wet op de Omzetbelasting 1968 ten aanzien van terbeschikkingstelling van tennisbanen., 1977; 579; A 9385
      - Toepassing van artikel 11, letter j, van de Wet op de Omzetbelasting 1968 ten aanzien van verkoop op afbetaling van textielgoederen., 1977; 578; A 9385
      - Toepassing van artikel 11, letters j en k, van de Wet op de Omzetbelasting 1968., 1977; 452; A 8226
      - Toepassing van artikel 15 van de Wet op de Omzetbelasting 1968 ten aanzien van benzinebonnen., 1977; 461; A 8227
      - Toepassing van artikel 15 van de Wet op de Omzetbelasting 1968 ten aanzien van liquidatie van een NV., 1977; 460; A 8227
      - Toepassing van artikel 25 van de Wet op de Omzetbelasting 1968 ten aanzien van vermindering van omzetbelasting., 1977; 468; A 8229
      - Toepassing van artikel 27, eerste, tweede en vierde lid, van de Wet op de Omzetbelasting 1968 ten aanzien van de medeverantwoordelijkheidsheffing., 1977; 469; A 8229
      - Toepassing van artikel 38 van de Wet op de Omzetbelasting 1968 ten aanzien van groothandelsbedrijven., 1977; 618; A 10060
      - Toepassing van artikel 45, derde en tweede lid, letter b, van de Wet op de Omzetbelasting 1968 ten aanzien van folie van kunststoffen., 1977; 467; A 8230
      - Toepassing van de artikelen 07 en 15 van de Wet op de Omzetbelasting 1968 ten aanzien van de verkoop van linnengoed aan particulieren., 1977; 56; A 8225
      - Toepassing van de artikelen 07 en 37 van de Wet op de Omzetbelasting 1968 ten aanzien van nevenfuncties., 1977; 58; A 8225
      - Toepassing van de Wet op de Omzetbelasting 1968 met betrekking tot diensten ten aanzien van pensioenstichtingen., 1977; 544; A 8580
      - Toepassing van een veehandelsregeling over de koopsom van vee., 1977; 530; A 8573
      - Toepassing van letter c van de bij de Wet op de Omzetbelasting 1968 behorende tabel I ten aanzien van de exploitatie van een bar-dancing., 1977; 525; A 8575
      - Toepassing van post a 30 van de bij de Wet op de Omzetbelasting 1968 behorende tabel I ten aanzien van losbladige uitgaven., 1977; 533; A 8573
      - Toepassing van post a 47 van de bij de Wet op de Omzetbelasting 1968 behorende tabel I ten aanzien van kalvermestboxen., 1977; 531; A 8573
      - Toepassing van post a 47 van de bij de Wet op de Omzetbelasting 1968 behorende tabel I ten aanzien van landbouwattributen., 1977; 665; A 10274
      - Heffing van omzetbelasting ten aanzien van sponsoring van sportverenigingen., 1977-1978; 591; A 9386
      - Herdruk van bijlage H, behorende bij de aanschrijving OB - BTW 14 ten aanzien van de bijzondere verbruiksbelasting voor personenauto's., 1977-1978; 598; A 9400
      - Ondernemerschap van organisaties, 1977-1978; 507; A 8570; pak
      - Toepassing van artikel 07, eerste lid, van de Wet op de Omzetbelasting 1968 ten aanzien van de in dienst van een uitzendbureau werkzame typiste., 1977-1978; 61; A 8225
      - Toepassing van artikel 11, letters j en q, van de Wet op de Omzetbelasting 1968., 1977-1978; 456; A 8227
      - Toepassing van artikel 12, tweede lid en artikel 15, eerste lid, van de Wet op de Omzetbelasting 1968., 1977-1978; 486; A 8563
      - Toepassing van artikel 29 van de Wet op de Omzetbelasting 1968 ten aanzien van teruggaaf van omzetbelasting., 1977-1978; 494; A 8563
      - Toepassing van post a 02 van de bij de Wet op de Omzetbelasting behorende tabel I ten aanzien van kruidenboter., 1977-1978; 528; A 8575
      - Toepassing van artikel 08, tweede, vierde en zesde lid, van de Wet op de Omzetbelasting 1968 ten aanzien van contributies van een vereniging., 1977-1979; 447; A 8226
      - Toepassing van post b 12 van de bij de Wet op de Omzetbelasting 1968 behorende tabel I ten aanzien van het verkopen van spijzen., 1977-1979; 619; A 10062; pak
      - Intrekking van de aanwijzing voor de toepassing van artikel 23 van de Wet op de Omzetbelasting 1968., 1977-1984; 677; A 82229; 80/2154; 80/8666; 80/6782; 80/6784; pak
      - Aftrek van aan een gemeente in het kader van algemene stadsuitleg in rekening gebrachte omzetbelasting., 1978; 543; A 8580
      - Aftrek van voorbelasting met betrekking tot prestaties waarop het nultarief van toepassing is of welke niet hier te lande worden verricht., 1978; 511; A 8573
      - Berekening omzet van Chinees-Indische restaurants en toepassing van verhoging bij naheffing., 1978; 522; A 8573
      - Heffing van omzetbelasting en accijns voor goederen welke voor een andere lidstaat zijn bestemd., 1978; 500; A 8565
      - Heffing van omzetbelasting ten aanzien van de levering van aardgas ten aanzien van de overgangsregeling per 1 april 1978., 499; A 8565
      - Herdruk bijzondere verbruiksbelasting van personenauto's., 1978; 594; A 9400
      - Tenaamstelling van een aanslagbiljet ten aanzien van een maatschap die niet heeft bestaan., 1978; 539; A 8573
      - Toepassing van artikel 03, eerste lid, letters a en h, van de Wet op de Omzetbelasting 1968 ten aanzien van lesmateriaal voor schriftelijk onderwijs., 1978; 455; A 8225
      - Toepassing van artikel 11, letters i en j, van de Wet op de Omzetbelasting 1968 ten aanzien van de zesde richtlijn van de EEG betreffende harmonisatie van de wetgevingen van de lidstaten., 1978; 458; A 8227
      - Toepassing van artikel 22 van de Algemene Wet inzake Rijksbelastingen ten aanzien van het niet betalen van het verschuldigde omzetbelasting binnen de gestelde termijnen., 1978; 492; A 8563
      - Toepassing van artikel 31 van de Wet op de Omzetbelasting 1968 ten aanzien van het overdragen van de inventaris en goodwill van een horecabedrijf aan een directeur van enige vennootschappen., 1978; 518; A 8573
      - Toepassing van artikel 45, eerste lid, van de Wet op de Omzetbelasting 1968 ten aanzien van bedrijfsmiddelen., 1978; 485; A 8230; pak
      - Toepassing van artikel 50, tweede, vierde en vijfde lid, van de Wet op de Omzetbelasting 1968 ten aanzien van automobielen van het merk Seat., 1978; 548; A 8605
      - Toepassing van de artikelen 05 en 20, derde lid, van de Algemene Wet inzake Rijksbelastingen., 1978; 490; A 8562
      - Toepassing van de artikelen 07 en 15 van de Wet op de Omzetbelasting 1968 ten aanzien van het aanwijzen als ondernemer., 1978; 463; A 8225
      - Toepassing van de Wet op de Omzetbelasting 1968 ten aanzien van het bergen en het opruimen van zeeschepen., 1978; 519; A 8575
      - Toepassing van post a 01 van de bij de Wet op de Omzetbelasting 1968 behorende tabel I ten aanzien van aardappelen., 1978; 523; A 8573
      - Toepassing van post a 01 van de bij de Wet op de Omzetbelasting 1968 behorende tabel I ten aanzien van vlees., 1978; 515; A 8573
      - Toepassing van post a 47 van de bij de Wet op de Omzetbelasting 1968 behorende tabel I ten aanzien van hogedrukspuiten en blaasmachines., 1978; 535; A 8579
      - Toepassing van post b 05 van de bij de Wet op de Omzetbelasting 1968 behorende tabel II ten aanzien van de onderhandelingen met een verzekeringsmaatschappij ter verkrijging van schadevergoeding., 1978; 520; A 8573
      - Toepassing van post b 13 van de bij de Wet op de Omzetbelasting 1968 behorende tabel I ten aanzien van het leggen van drainreeksen en het maken van putten., 1978; 521; A 8576
      - Toepassing van post d 01 van de bij de Wet op de Omzetbelasting 1968 behorende tabel I ten aanzien van kermissen., 1978; 526; A 8575
      - Verwerping van de boekhouding., 1978; 517; A 8573
      - Verzwegen omzet., 1978; 512; A 8573
      - Aanpassing van de omzetbelastingwetgeving aan de bepalingen van de zesde EG-richtlijn ten aanzien van de omzetbelasting., 1978-1979; 547; A 8604
      - Toepassing van de artikelen 04 en 08 van de Wet op de Omzetbelasting 1968 ten aanzien van wielerwedstrijden., 1978-1979; 491; A 8562
      - Toepassing van artikel 50, vierde lid, van de Wet op de Omzetbelasting 1968 ten aanzien van de invoer van personenauto's., 1978-1981; 820; 80/7547
      - Heffing van omzetbelasting ten aanzien van de invoer en de levering van tandtechnische werken., 1978-1984; 585; A 9387; 80/6809
      - Ambtshalve vermindering en teruggaaf van omzetbelasting., 1979; 540; A 8580
      - Heffing van omzetbelasting ten aanzien van prestaties van werkgeversorganisaties., 1979; 510; A 8570; pak
      - Heffing van omzetbelasting ten aanzien van servicekosten, welke in de huurprijs van onroerend goed is begrepen., 1979; 590; A 9388
      - Heffing van omzetbelasting ten aanzien van verhuur van vakantiewoningen en dergelijke onroerende goederen., 1979; 496; A 8562
      - Levering van grond met opstal alsmede aanneming van (af)bouw., 1979; 495; A 8562
      - Splitsing aanschrijvingen omzetbelasting en zuivering boekwerk OB-BTW., 1979; 549; A 8604
      - Toepassing van artikel 11, eerste lid, letter f, van de Wet op de Omzetbelasting 1968 ten aanzien van het jeugd- en jongerenwerk., 1979; 640; A 10343
      - Toepassing van artikel 11, letter o, van de Wet op de Omzetbelasting 1968 ten aanzien van conversatiecursussen en talen., 1979; 487; A 8562
      - Toepassing van artikel 15, eerste lid, letter a, van de Wet op de Omzetbelasting 1968 ten aanzien van een aannemings- en loodgietersbedrijf., 1979; 592; A 9388
      - Toepassing van artikel 15, eerste lid, van de Wet op de Omzetbelasting 1968 en artikel 21, eerste lid, van de Algemene Wet inzake Rijksbelastingen ten aanzien van tweedehands auto's., 1979; 534; A 8573